es: Economía e industria > Maquinaria pesada > Traíllas para tractores con ruedas: Traíllas para tractores elevadoras con ruedas; Traíllas para tractores de caja abierta con ruedas; Traíllas para tractores para viñedos y arbolados con ruedas
ko: 비즈니스/산업 > 중공업 > 휠 트랙터 스크레이퍼: 엘리베이팅 휠 트랙터 스크레이퍼; 오픈 보울 휠 트랙터 스크레이퍼; 풀 휠 트랙터 스크레이퍼
pt-PT: Business e industrial > Maquinaria pesada > Tratores raspadores com rodas: Tratores raspadores de elevação com rodas; Tratores raspadores de caixa aberta com rodas; Tratores raspadores de tração com rodas
zh-TW: 商業與各產業 > 重型機具 > 輪式曳引鏟運機: 升降輪式曳引鏟運機; 鏟斗輪式曳引鏟運機; 拖輪式曳引鏟運機
bg-BG: Бизнес и промишленост > Тежка техника > Колесни скрепери: Повдигащи се колесни скрепери; Колесни скрепери с отворена кофа; Колесни скрепери за дърпане
tr: İş ve Endüstri > Ağır İş Makineleri > Tekerlekli Traktör Sıyırıcılar: Yükseltici Tekerlekli Traktör Sıyırıcılar; Açık Kazanlı Tekerlekli Traktör Sıyırıcılar; Çekme Tekerlekli Traktör Sıyırıcılar
pl: Biznes i przemysł > Ciężki sprzęt > Zgarniarki kołowe: Zgarniarki kołowe z podnośnikiem; Zgarniarki kołowe z otwartą komorą; Zgarniarki kołowe ciągnione
vi: Kinh doanh & Công nghiệp > Cơ khí nặng > Máy kéo gạt bánh lốp: Máy nâng kéo gạt bánh lốp; Máy kéo gạt bánh lốp gầu mở; Máy kéo gạt bánh lốp kéo
sl-SI: Posel in industrija > Težka mehanizacija > Kolesni traktorski grederji: Traktorski strgalci z dvižnimi kolesi; Traktorski strgalci z odprto posodo; Traktorski strgalci z vlečnimi kolesi
zh-CN: 商业/工业 > 重型机械 > 轮式拖拉机铲运机: 升降轮拖拉机铲运机; 开斗式轮式拖拉机铲运机; 拉轮式拖拉机铲运机
hu: Üzlet és ipar > Nehézgépek > Kerekes traktorkaparók: Emelőkerekes traktorkaparók; Nyitott tálkerekes traktorkaparók; Húzókerekes traktorkaparók
pt-BR: Comercial e industrial > Maquinaria pesada > Raspadores de trator de rodas: Raspadores de trator de rodas com elevação; Raspadores de trator de rodas com caçamba aberta; Raspadores de trator de rodas com tração
ro-RO: Afaceri și sectorul industrial > Mașini grele > Screpere cu roți: Screpere cu roți cu ridicare; Screpere cu roți cu cupă deschisă; Screpere cu roți cu sistem de tragere
ru: Бизнес и промышленность > Тяжелая техника > Колесные тракторы-скреперы: Колесные тракторы-скреперы с элеваторной загрузкой; Колесные тракторы-скреперы с открытым ковшом; Прицепные колесные тракторы-скреперы
en: Business & Industrial > Heavy Machinery > Wheel Tractor Scrapers: Elevating Wheel Tractor Scrapers; Open Bowl Wheel Tractor Scrapers; Pull Wheel Tractor Scrapers
fi: Yritys ja teollisuus > Raskaskalusto > Pyörälliset traktoritiehöylät: Nostavat pyörälliset traktoritiehöylät; Avoimet pyörälliset traktoritiehöylät; Vedettävät pyörälliset traktoritiehöylät
sv: Företag och industri > Anläggningsmaskiner > Hjultraktorskrapor: Traktorskrapor med lyfthjul; Traktorskrapor med öppen skopa; Draghjulstraktorskrapor
nb: Forretninger og industri > Tunge maskiner > Hjultraktorskrapere: Hjultraktorskrapere med løftehjul; Hjultraktorskrapere med åpen vogn; Traktorskrapere med trekkhjul
de: Wirtschaft & Industrie > Schwermaschinen > Radtraktor-Schürfzüge: Hebende Radtraktor-Schürfzüge; Radtraktor-Schürfzüge mit offenem Schürfkübel; Radtraktor-Schürfzüge zum Ziehen
da: Erhverv og industri > Store maskiner > Hjultraktorskrabere: Traktorskrabere med løftende hjul; Traktorskrabere med åben skovl; Hjultraktorskrabere med træk
sk-SK: Obchod a priemysel > Ťažké strojárenstvo > Kolesové traktorové skrejpre: Zdvíhacie kolesové traktorové skrejpre; Kolesové traktorové skrejpre s otvorenou lyžicou; Ťahacie kolesové traktorové skrejpre
hr-HR: Posao i industrija > Radni strojevi > Traktori-strugači na kotačima: Traktori-strugači na kotačima za podizanje; Traktori-strugači na kotačima s otvorenom posudom; Traktori-strugači na kotačima za vuču
cs: Obchod a průmysl > Těžká stavební technika > Kolové traktorové skrejpry: Elevátorové kolové traktorové skrejpry; Kolové traktorové skrejpry s otevřenou korbou; Kolové traktorové tažené skrejpry
ja: ビジネス・産業 > 重機 > ホイールトラクタースクレーパ: エレベーティング ホイールトラクタースクレーパ; オープンボール ホイールトラクタースクレーパ; プル工法ホイールトラクタースクレーパ
th: ธุรกิจและอุตสาหกรรม > เครื่องสำหรับอุตสาหกรรมหนัก > รถแทรกเตอร์ปรับระดับแบบล้อ: รถแทรกเตอร์ปรับระดับแบบยก; รถแทรกเตอร์ปรับระดับแบบโอเพนโบวล์; รถแทรกเตอร์ปรับระดับแบบดึง
nl: Zakelijk en industrieel > Zwaar materieel > Scrapers op wielen met tractor: Ladderscrapers op wielen met tractor; Open bowl scrapers op wielen met tractor; Trekscrapers op wielen met tractor
el: Επιχειρηματικός & βιομηχανικός εξοπλισμός > Βαρέα μηχανήματα > Τροχοφόρες ξέστρες με ελκυστήρα: Ανυψωτικές τροχοφόρες ξέστρες με ελκυστήρα; Τροχοφόρες ξέστρες με ανοιχτό κάδο και ελκυστήρα; Ελκόμενες τροχοφόρες ξέστρες με ελκυστήρα
fr: Entreprise et industrie > Machinerie lourde > Décapeuses tracteurs: Décapeuses tracteurs à roues élévatrices; Décapeuses tracteurs à benne ouverte; Décapeuses tracteurs à remorquer
it: Commercio e industria > Macchinari pesanti > Raschiatori per trattori gommati: Raschiatori per trattori gommati elevabili; Raschiatori per trattori con ruote a vasca aperta; Raschiatori per trattore a ruote trainate
lt-LT: Verslas ir pramonė > Sunkioji technika > Skreperiai su ratiniu traktoriumi: Pakeliami skreperiai su ratiniu traktoriumi; Skreperiai atvirais kaušais su ratiniu traktoriumi; Velkamieji skreperiai su ratiniu traktoriumi